【裁判字號】    92,抗,238
【裁判日期】    920429
【裁判案由】    聲請解除限制出境
【裁判全文】
台灣高等法院刑事裁定                              九十二年度抗字第二三八號
    抗  告  人
    即  被  告  乙○○
                丙○○
    選任辯護人  甲○○律師
右列抗告人因詐欺等案件，不服台灣台北地方法院中華民國九十二年三月二十四日裁
定（九十二年度聲字第二四五號）提起抗告，本院裁定如左：
    主  文
抗告駁回。
    理  由
一、本件聲請人於原審聲請意旨略以：被告乙○○、丙○○等因涉詐欺案件為臺灣臺
    北地方法院檢察署檢察官諭命以新台幣五十萬元及五萬元交保並均限制出境，然
    查本件告訴人洪邁德對被告等之指訴全屬虛構，其誣指被告等詐欺云云絕無此事
    。被告乙○○在蒙古具有高階層之政商人脈關係，被告乙○○積極接洽該國黃金
    輸出管道，因而與該國之中央銀行及其下屬之「蒙古貿易開發銀行」有所聯繫與
    接觸，本案檢察官偵查至今已久未結，被告等遭限制出境，因需赴國外洽談商務
    ，且被告等在國內又有適當住居所，從事正當商業，並對促進我國與蒙古國之經
    貿聯繫盡棉薄之心意，絕無出境不回之理，祈請准予變更檢察官之處分云云。
二、原審法院則以(一)刑事訴訟法為保全偵查審判得以順利進行，對被告之限制必要性
    ，由重而輕依次為羈押、具保、責付與限制住居，而限制被告出境，僅在限制被
    告應居住於我國領土範圍內，不得擅自出國而已，較之限制住居於某縣市鄉鎮，
    其居住範圍更為廣闊，「限制出境」係屬「限制住居」之處分。倘被告原係居住
    外國或經常出境他國，自有影響偵審之進行或刑罰執行之虞，依法當得為必要之
    限制。(二)聲請人即被告乙○○因涉詐欺案件，經檢察官以有刑事訴訟法第七十六
    條之事由簽發拘票，於民國九十一年七月二十四日十四時許由中正機場航空警察
    局刑警隊在桃園中正機場拘提到案，經檢察官訊問後，以虞逃為由諭知交保證金
    新台幣（下同）五十萬元並限制出境；聲請人即被告丙○○亦因涉同案詐欺罪嫌
    ，經檢察官依刑事訴訟法第七十六條之規定簽發拘票，於九十一年八月二十一日
    十七時許由內政部刑事警察局在桃園中正機場拘提到案，經檢察官訊問後，亦以
    虞逃為由諭知交保證金五萬元並限制出境等情，有原審調閱偵查全卷查證屬實。
    且聲請人於聲請書中自承其等在蒙古具有高階層之政商人脈關係，並積極接洽該
    國黃金輸出管道，因而與該國之中央銀行及其下屬之「蒙古貿易開發銀行」有所
    聯繫與接觸等事實，聲請人於偵查中又有出入國境之紀錄，檢察官於偵查中為能
    使偵查程序順利進行，確保聲請人依傳喚期日到庭，避免聲請人滯留國外不歸，
    於訊問聲請人後，依其跨國經商，出入境頻繁之內外國關係，認定聲請人確有逃
    亡之虞，於拘提後均予以交保並限制出境之處分，已原無不合。況經原審函詢臺
    灣臺北地方法院檢察署檢察官就本件聲請表示意見時，亦於九十二年三月七日以
    北檢茂金九十一偵字第一四三六八字第一三五五七號函表示，被告乙○○、丙○
    ○案件限制出境原因尚未消滅等語，因認被告有繼續限制出境之必要，而駁回被
    告等之本件聲請，經核於法並無違誤。
三、抗告意旨仍謂被告等與蒙古高層人士，有深厚關係，有遠赴洽接商務之需要，應
    予解除出境之限制，乃對原裁定已說明事項，再予爭執，又謂告訴人之指控渠等
    詐欺罪嫌，全非事實云云，此自有需假以時日調查釐清，亦非解除限制之正當原
    因，被告等迄未釋明本件限制出境原因消滅事實，仍執陳詞，指摘原裁定為不當
    ，則非有理由，應予駁回。
四、據上論結，應依刑事訴訟法第四百十二條，裁定如主文。
中    華    民    國      九十二      年      四      月    二十九      日
                              台灣高等法院刑事第一庭
                                  審判長法  官  李  相  助
                                        法  官  魏  新  國
                                        法  官  黃  聰  明
右正本證明與原本無異。
不得再抗告。
                                        書記官  耿  鳳  君
中    華    民    國      九十二      年      四      月    二十九      日


司法院資訊處製作；財團法人民間司法改革基金會備份。
